【裁判字號】    91,訴,2682
【裁判日期】    920115
【裁判案由】    毒品危害防制條例
【裁判全文】
臺灣臺中地方法院刑事判決                        九十一年度訴字第二六八二號
    公  訴  人  臺灣臺中地方法院檢察署檢察官
    被      告  甲○○  男  三.
右列被告因毒品危害防制條例案件，經檢察官提起公訴（九十一年度毒偵字第二九二
九號），本院判決如左：
    主  文
甲○○連續施用第一級毒品，累犯，處有期徒刑壹年。扣案之第一級毒品海洛因肆包
（合計淨重壹點參陸公克，包裝重壹點零壹公克，純度百分之參貳點肆壹，純質淨重
零點肆肆公克），沒收銷燬之。
    事  實
一、甲○○曾於民國八十七年間因施用第一級及第二級毒品罪，經本院分別判處有期
    徒刑九月、五月，並定應執行刑為一年，再經臺灣高等法院臺中分院駁回上訴確
    定，於八十八年八月三日入監執行，於九十年二月二十四日縮刑期滿執行完畢。
    另於八十七年間因施用第二級毒品案件，經本院以八十七年度毒聲字第二四三號
    裁定送觀察、勒戒後，認無繼續施用毒品之傾向，由臺灣臺中地方法院檢察署檢
    察官於八十七年六月二十四日以八十七年度偵字第一０五一四號不起訴處分確定
    。惟其又因連續施用第一級毒品海洛因、第二級毒品安非他命，再經本院於八十
    七年十月七日以八十七年度毒聲字第二二七五號裁定送觀察、勒戒後，認有繼續
    施用毒品之傾向，除依本院八十七年度毒聲字第二七八三號裁定令入戒治處所施
    以強制戒治一年外，並經臺灣臺中地方法院檢察署檢察官以八十七年度偵字第二
    一七四四號提起公訴，由本院於八十七年十二月二十四日以八十七年度訴字第二
    六五一號判處應執行有期徒刑一年，被告上訴後，臺灣高等法院臺中分院於八十
    八年二月十二日以八十八年度上訴字第二二三號判決上訴駁回，於八十八年三月
    二十日確定。復於八十八年間，因連續施用第一級毒品海洛因、第二級毒品安非
    他命，經本院裁定另入戒治處所施以強制戒治一年外，並經臺灣臺中地方法院檢
    察署檢察官以八十八年度毒偵字第四三０號提起公訴，本院於八十九年一月十四
    日以八十八年訴字第二二四九號判決公訴不受理，經檢察官提起上訴，臺灣高等
    法院臺中分院於八十九年八月二十五日以八十九年上訴字第五六三號撤銷原判決
    後，發回本院，本院於九十年十一月二十八日以八十九年度訴更字第六八號判處
    有期徒刑九月、三月，定執行刑為十月確定。又於九十年間，因施用第二毒品安
    非他命及持有第一級毒品海洛因等案件，經本院裁定令入戒治處所施用強制戒治
    ，並由臺灣臺中地方法院檢察署檢察官以九十年度毒偵字第一九五一號提起公訴
    ，本院於九十年十二月十九日以九十年度易字第二二六二號判處有期徒刑八月、
    三月，經定應執行刑九月確定。
二、詎甲○○另基於施用第一級毒品海洛因之概括犯意，自九十年六月間某日起至同
    年十月九日止，連續在臺中市○○區○○路二二之十四號其住處廁所內等地，以
    注射針筒注射之方式，施用第一級毒品海洛因多次。嗣於同年十月九日下午九時
    三十分許，在臺中市○○區○○路四段六七二號二十三樓之二十三室為警查獲，
    並扣得第一級毒品海洛因四包（合計淨重一．三六公克，包裝重一．０一公克，
    純度百分之三二．四一，純質淨重０．四四公克）。
三、案經臺中市警察局第二分局報請及臺灣臺中地方法院檢察署檢察官簽請後偵查起
    訴。
    理  由
一、右揭事實，業經被告甲○○於警訊、偵查中及本院審理時自白不諱，並有扣案之
    第一級毒品四包（合計淨重一．三六公克，包裝重一．０一公克，純度百分之三
    二．四一，純質淨重０．四四公克）可資佐證，又扣案之毒品經送請法務部調查
    局鑑定，結果認為送驗白粉四包均含有第一級第六項毒品海洛因成分，此有該局
    鑑定通知書一紙，附卷可憑（本院九十年易字第二二六二號刑事卷宗第四十七頁
    ）。且被告於九十年十月九日被查獲時，在警局中所採集之尿液，經送請臺中市
    衛生局檢驗結果，係呈甲基安非他命（施用第二級毒品安非他命部分，業經本院
    於九十年十二月十九日以九十年度易字第二二六二號判決確定）、嗎啡均陽性反
    應等情，亦有該局煙毒尿液檢驗成績書一紙，在卷可參。足認被告自白其於右揭
    時、地施用第一級毒品海洛因多次，核與事實相符，堪予信採。
二、被告於八十七年間因施用第二級毒品案件，經本院以八十七年度毒聲字第二四三
    號裁定送觀察、勒戒後，認無繼續施用毒品之傾向，由臺灣臺中地方法院檢察署
    檢察官於八十七年六月二十四日以八十七年度偵字第一０五一四號不起訴處分確
    定。惟其又因連續施用第一級毒品海洛因、第二級毒品安非他命，再經本院於八
    十七年十月七日以八十七年度毒聲字第二二七五號裁定送觀察、勒戒後，認有繼
    續施用毒品之傾向，除依本院八十七年度毒聲字第二七八三號裁定令入戒治處所
    施以強制戒治一年外，並經臺灣臺中地方法院檢察署檢察官以八十七年度偵字第
    二一七四四號提起公訴，由本院於八十七年十二月二十四日以八十七年度訴字第
    二六五一號判處應執行有期徒刑一年，被告上訴後，臺灣高等法院臺中分院於八
    十八年二月十二日以八十八年度上訴字第二二三號判決上訴駁回，於八十八年三
    月二十日確定。復於八十八年間，因連續施用第一級毒品海洛因、第二級毒品安
    非他命，經本院裁定另入戒治處所施以強制戒治一年外，並經臺灣臺中地方法院
    檢察署檢察官以八十八年度毒偵字第四三０號提起公訴，本院於八十九年一月十
    四日以八十八年訴字第二二四九號判決公訴不受理，經檢察官提起上訴，臺灣高
    等法院臺中分院於八十九年八月二十五日以八十九年上訴字第五六三號撤銷原判
    決後，發回本院，本院於九十年十一月二十八日以八十九年度訴更字第六八號判
    處有期徒刑九月、三月，定執行刑為十月確定。又於九十年間，因施用第二毒品
    安非他命及持有第一級毒品海洛因等案件，經本院裁定令入戒治處所施用強制戒
    治，並由臺灣臺中地方法院檢察署檢察官以九十年度毒偵字第一九五一號提起公
    訴，本院於九十年十二月十九日以九十年度易字第二二六二號判處有期徒刑八月
    、三月，經定應執行刑九月確定等情，有臺灣高等法院被告全國前案紀錄表、臺
    灣臺中地方法院檢察署刑案資料查註紀錄表、全國施用毒品案件紀錄表、不起訴
    處分書等件在卷可按，並經本院調閱本院八十九年訴更字第六八號、九十年易字
    第二二六二號刑事歷審卷宗，詳閱屬實，其於上開不起訴處分確定後五年內，再
    度自九十年六月間某日起至同年十月九日止，連續施用第一級毒品海洛因多次，
    已詳如前述，足見被告本件施用第一級毒品海洛因，確係在前次施用毒品犯行不
    起訴處分後五年內所再犯。本件事證明確，被告右揭連續施用第一級毒品海洛因
    之犯行，堪予認定。
三、按海洛因係毒品危害防制條例第二條第二項第一款所列之第一級毒品，不得非法
    施用。被告施用海洛因，核其所為，係犯毒品危害防制條例第十條第一項之施用
    第一級毒品海洛因罪。被告持有第一級毒品海洛因後，進而施用，其持有之低度
    行為應為施用之高度行為所吸收，不另論其持有第一級毒品罪。被告先後多次施
    用第一級毒品海洛因，時間緊接，觸犯構成要件相同之罪名，顯係基於概括犯意
    為之，依連續犯規定論以一罪，並依法加重其刑。被告曾於八十七年間因施用第
    一級及第二級毒品罪，經本院分別判處有期徒刑九月、五月，並經定應執行刑為
    一年，再經臺灣高等法院臺中分院駁回上訴確定，於九十年二月二十四日縮刑期
    滿執行完畢，有臺灣臺中地方法院檢察署刑案資料查註紀錄表及臺灣高等法院被
    告全國前案紀錄表各一紙，臺灣高等法院臺中分院八十八年度上訴字第二二三號
    刑事判決書一件，在卷可稽，其於五年以內再犯本件有期徒刑以上之罪，為累犯
    ，應依刑法第四十七條規定遞加重其刑。爰審酌被告有多次施用毒品之前科紀錄
    ，並曾因施用毒品案件，經送觀察、勒戒及強制戒治，仍不知戒除施用毒品之犯
    行，竟又再次施用第一級毒品海洛因，無視於毒品對於自身健康之戕害及國家對
    於杜絕毒品犯罪之禁令，惟施用毒品係自戕行為，犯罪手段尚屬平和，亦未因此
    而危害他人，所生損害非大。被告於警訊、偵查及本院審理期間均能坦承犯行，
    態度良好，且考量施用毒品者均有相當程度之成癮性及心理依賴，其犯罪心態與
    一般刑事犯罪之本質並不相同，容應以「病人」之角度為考量，並側重適當之醫
    學治療及心理矯治為宜等一切情狀，量處如主文所示之刑，以示懲儆。
四、扣案之海洛因四包（合計淨重一．三六公克，包裝重一．０一公克，純度百分之
    三二．四一，純質淨重０．四四公克），係毒品危害防制條例第二條第二項第一
    款所定之第一級毒品，屬違禁物，應依同條例第十八條第一項前段規定，沒收銷
    燬之。
據上論斷，應依刑事訴訟法第二百九十九條第一項前段，毒品危害防制條例第十條第
一項、第二十條第三項前段、第十八條第一項前段，刑法第十一條前段、第五十六條
、第四十七條，判決如主文。
中      華      民      國      九十二      年    一    月      十五    日
                                臺灣臺中地方法院刑事第三庭
                                    法  官  林  三  元
右正本證明與原本無異。
如不服本判決，應於送達後十日內向本院提出上訴狀（須附繕本），上訴於臺灣高等
法院臺中分院。
                                    書記官
中      華      民      國      九十二      年    一    月      十五    日
附錄論罪科刑法條
毒品危害防制條例第十條第一項：
施用第一級毒品者，處六月以上五年以下有期徒刑。


司法院資訊處製作；財團法人民間司法改革基金會備份。
